【裁判字號】    94,訴,863
【裁判日期】    950116
【裁判案由】    搶奪
【裁判全文】
臺灣雲林地方法院刑事判決               94年度訴字第863號
公 訴 人  臺灣雲林地方法院檢察署檢察官
被    告  甲○○
                  之1號
                  （
          乙○○
                  （
上列被告等因搶奪等案件，經檢察官提起公訴（94年度偵字第
4632）及移送併辦（94年度偵字第4917號），被告等於準備程序
進行中就被訴事實均為有罪之陳述，本院合議庭裁定由受命法官
獨任進行簡式審判程序，判決如下：
    主  文
甲○○竊盜，累犯，處有期徒刑伍月；又共同連續意圖為自己不
法之所有，而搶奪他人之動產，累犯，處有期徒刑貳年。應執行
有期徒刑貳年月。
乙○○竊盜，累犯，處有期徒刑柒月；又共同連續意圖為自己不
法之所有，而搶奪他人之動產，累犯，處有期徒刑貳年。應執行
有期徒刑貳年伍月。
    事  實
一、甲○○前因恐嚇案件，經臺灣高等法院判處有期徒刑6 月確
    定，又因竊盜、搶奪等案件，經本院分別判處有期徒刑1 年
    6 月、1 年，應執行有期徒行2 年4 月確定，上開各罪接續
    執行，於民國94年5 月16日縮刑期滿執行完畢。乙○○前因
    竊盜、搶奪等案件，經本院判處有期徒刑各1 年，應執行有
    期徒刑1 年10月確定，於93年5 月27日縮短刑期假釋，刑期
    至93年8 月2 日屆滿，以已執行論。
二、詎甲○○仍不知悔改，竟基於意圖為自己不法所有之犯意，
    於94年10月19日下午3 時30分許，見丁○○所有之車號KPW-
    763 號重型機車停放在雲林縣土庫鎮○○街48號處，一時疏
    忽將鑰匙插放在機車電門上，甲○○認有機可趁，遂利用原
    插在機車電門上之鑰匙發動該車，竊取上開機車得手後騎乘
    該車離去，供己日常代步使用。
三、乙○○亦毫無悔意，又基於意圖為自己不法所有之犯意，於
    94年10月26日下午3 、4 時許，在雲林縣麥寮鄉○○路與表
    福路口，因見辛○○所有之車號9703-JZ 號自小客車尚在發
    動中，但車內無人且車門未上鎖，即趁機進入車內將該車駛
    離現場而竊取得手，留供己代步之用。
四、甲○○與乙○○復共同基於意圖為自己不法所有之概括犯意
    聯絡，共同謀議以由乙○○騎乘機車後載甲○○，再由甲○○下手行搶之方式搶奪他人財物，謀議既定，2 人便於下列
    時、地騎乘機車沿路尋找作案目標，而連續為下列搶奪犯行
    ：
    (一)於94年10月3 日晚上7 時50分許，在雲林縣北港鎮○○路
      之第一銀行側門前，見丙○○所有之皮包放置在機車腳踏
      板上，乙○○即騎乘機車靠近丙○○，由甲○○趁丙○○
      不及防備之際下手搶奪該皮包（內有手機2 支、現金新臺
      幣【下同】1 萬6 千元、中華商銀麥克卡1 張、國泰世華
      銀行炫金卡1 張、大眾銀行現金卡1 張、台新銀行白金卡
      及現金卡各1 張、華僑銀行金融卡1 張、郵局金融卡1 張
      、合作金庫銀行金融卡1 張、殘障手冊1 本、健保卡1 張
      、行車執照1 張、駕駛執照1 張、身分證1 張、筆記本1
      本），得手後，即騎乘機車逃逸。2 人於搶得丙○○之皮
      包後，因丙○○將中華商銀麥克卡、國泰世華銀行炫金卡
      、大眾銀行現金卡之密碼抄寫於筆記本上，並將筆記本放
      置於該皮包內，甲○○、乙○○因此得知上開現金卡之密
      碼，2 人復共同基於意圖為自己不法所有之概括犯意聯絡
      ，於同日晚上某時許，向姓名年籍不詳之友人借得自小客
      車1 部，由甲○○駕駛搭載乙○○，共同前往雲林縣麥寮
      鄉某處之華僑銀行自動付款設備，由乙○○在外把風，甲○○下車提領，於同日晚上8 時30分許，甲○○以輸入丙○○寫在筆記本上密碼之不正方式，分別提領丙○○中華
      商銀麥克卡現金10萬元（分5 次提領）、國泰世華銀行炫
      金卡現金4 萬元（分2 次提領）及大眾銀行現金卡2 萬3
      千元（分2 次提領）得手，領得現金後即將上開現金卡放
      入皮包內，再將皮包隨手丟棄於路旁，所搶得之現金及所
      領取之現金共17萬9 千元均已花用殆盡，手機2 支則均持
      向他人兌換毒品供2 人施用。
    (二)於94年10月19日上午10時許，在雲林縣北港鎮路○○里○○路及文昌路口，見壬○○所有之咖啡色皮包放置在機車
      腳踏板上，乙○○即騎乘機車靠近壬○○，甲○○再趁壬○○不及防備之際下手搶奪該皮包（內有現金1 萬3 千元
      、臺灣銀行金融卡1 張、合作金庫金融卡1 張、第一銀行
      金融卡1 張、中國信託商業銀行信用卡1 張、玉山銀行信
      用卡1 張、聯邦銀行信用卡1 張、健保卡1 張、身分證1
      張），得手後，隨即騎乘機車逃逸。所得現金1 萬3 千元
      已花用殆盡，其餘財物則隨手丟棄在路旁。
    (三)於94年10月23日下午1 時20分許，在雲林縣北港鎮○○里
      ○○路上，見庚○○將皮包掛於機車腳踏板前之掛鉤上，
      乙○○即騎乘機車靠近庚○○，由甲○○趁庚○○不及防
      備之際下手搶奪該皮包（內有庚○○及其女兒呂映嫺之身
      分證各1 張、健保卡1 張、現金約5 千元、聯邦銀行、玉
      山銀行信用卡各1 張、汽機車駕照各1 張、門號00000000
      00號之行動電話1 支）得手後，隨即騎乘機車逃逸。所得
      現金約5 千元已花用殆盡，手機1 支（含SIM 卡）則持向
      他人兌換毒品供2 人施用，其餘財物則隨手丟棄在路旁。
    (四)於94年10月26日下午1 時55分許，在雲林縣北港鎮路○○
      路北港大橋路橋上，見癸○○所有之土黃色皮包放置在機
      車腳踏板上，乙○○即騎乘機車靠近癸○○，由甲○○趁
      癸○○不及防備之際下手搶奪該手提包（內有癸○○之身
      分證1 張、聯邦銀行信用卡1 張、安信銀行信用卡1 張、
      郵局提款卡1 張、汽機車駕照各1 張、健保卡1 張、新光
      人壽癌險1 份、門號0000000000號之行動電話1 支、印章
      2 個、現金3 百多元），得手後，隨即騎乘機車逃逸。所
      得現金3 百多元已花用殆盡，手機1 支（含SIM 卡）則持
      向他人兌換毒品供2 人施用，其餘財物則隨手丟棄於路旁
      。
    (五)於94年10月28日下午3 時34分許，在雲林縣北港鎮○○里
      ○○路147 號前，見己○○將皮包放置於機車腳踏板上，
      乙○○即騎乘機車靠近己○○，由甲○○趁己○○不及防
      備之際下手搶奪該皮包（內有華僑銀行存摺1 本、臺灣銀
      行存摺1 本、臺灣銀行提款卡1 張、郵局存摺1 本、郵局
      提款卡1 張、玉山銀行信用卡1 張、身分證1 張、印鑑1
      個、健保卡1 張、門號0000000000號之行動電話1 支、眼
      鏡2 只、現金2 萬元），得手後，隨即騎乘機車逃逸。所
      得現金2 萬元已花用殆盡，上開手機（含SIM 卡）1 支留
      供己用，其餘財物則隨手丟棄於路旁。
五、嗣於94年11月1 日凌晨0 時20分許，在雲林縣東勢鄉○○村
    ○○○路268 號之好來屋旅館612 號房內，為警實施臨檢而
    查獲，並扣得上開失竊之車號KPW-763 號重型機車、車號
    9703-JZ 號自小客車、門號0000000000號之行動電話1 支（
    上開物品業已分別發還丁○○、辛○○、己○○）及黑色全
    罩式安全帽1 頂。
六、案經丁○○訴由雲林縣警察局西螺分局報告臺灣雲林地方法
    院檢察署檢察官偵查起訴及雲林縣警察局北港分局報告同署
    檢察官移送併辦。
    理  由
一、上開事實，業據被告甲○○、乙○○坦承不諱，核與證人即
    被害人丁○○、辛○○、丙○○、壬○○、庚○○、癸○○
    、己○○於警詢中證述之情節相符，並有被害人辛○○、丁○○領回遭竊之汽、機車及己○○領回部分被搶財物所出具
    之贓物認領保管收據各1 紙、查獲現場照片4 張、被害人壬○○指認照片1 張在卷可證，足認被告2 人之自白與事實相
    符，堪可採信。另被告乙○○竊取車號9703-JZ 號自小客車
    之時間係於94年10月26日下午3 、4 時許，業據被告乙○○
    供承在卷，核與證人辛○○於警詢中之證述相符，堪可採信
    ，起訴書將被告乙○○竊取上開自小客車之時間記載為94年
    10 月19 日下午3 時30分許，容有未洽，附此敘明。
二、核被告甲○○就事實欄二、被告乙○○就事實欄三所為，均
    係犯刑法第320 條第1 項之竊盜罪。被告甲○○、乙○○就
    事實欄四所為，均係犯刑法第325 條第1 項之搶奪罪。被告
    2 人於事實欄四之(一)中，持被害人丙○○之現金卡由自動付
    款設備領取現金之行為，均係犯刑法第339 條之2 第1 項之
    不正利用自動付款設備詐取財物罪。被告2 人就事實欄四所
    為之搶奪及不正利用自動付款設備詐取財物犯行，均有犯意
    聯絡及行為分擔，均為共同正犯。被告2 人先後5 次搶奪犯
    行，時間緊接，犯罪構成要件相同，顯係基於概括之犯意反
    覆為之，為連續犯，參酌上開5 次搶奪犯行，手段均相似，
    惟以對被害人丙○○所造成之損害較大，被告2 人此次所得
    財物亦較多等情，擇其情節最重之事實欄四之(一)所示之搶奪
    犯行，論以搶奪一罪，並依法加重其刑。被告2 人所犯事實
    欄四之(一)之搶奪罪與不正利用自動付款設備詐取財物罪間，
    有方法結果之牽連關係，為牽連犯，應依刑法第55條之規定
    ，從一重之搶奪罪處斷。被告2 人就其各別所犯之竊盜罪及
    共同所犯之搶奪罪，均犯意各別，罪名有異，均應予分論併
    罰。併案部分即事實欄四之(二)、(三)雖未據起訴，惟與起訴部
    分有連續犯之關係，已如前述，為起訴效力所及，本院自應
    就屬於裁判上一罪之該部分併予審理。又被告2 人係以搶奪
    被害人丙○○上開財物之方法，俾以上開搶得之現金卡而由
    自動付款設備取得他人之物而達其取得他人財物供花用之目
    的，是其所犯事實欄四之(一)之搶奪罪與不正利用自動付款設
    備詐取財物罪間，有方法結果之牽連關係，應屬牽連犯，公
    訴意旨認被告2 人所犯上開2 罪係數罪併罰關係，容有誤會
    ，附此敘明。被告甲○○、乙○○分別有如事實欄一所述之
    前案科刑及執行紀錄，有卷附臺灣高等法院被告前案紀錄表
    2 份可按，被告2 人均受有期徒刑之執行完畢，5 年以內再
    犯有期徒刑以上之罪，均為累犯，各應依刑法第47條之規定
    ，加重其刑，並各遞加重其刑。
三、爰審酌被告2 人素行不佳，且均正值壯年，竟不思以正當途
    徑賺取錢財，僅因缺錢買毒品即公然行搶，造成多位被害人
    財產上之損失，並嚴重影響社會治安，犯罪情節非輕，惟2
    人犯後均坦承犯行、態度尚可，及被告甲○○未婚、職業為
    司機、教育程度為國中肄業；被告乙○○已婚、職業為鐵工
    、教育程度為高中肄業等一切情狀，分別量處如主文所示之
    刑，並依刑法第51條第5 款之規定，分別定其應執行之刑。
    至扣案之黑色全罩式安全帽1 頂，為被告乙○○之父親所有
    ，業據被告乙○○供承在卷，並非被告甲○○或乙○○所有
    之物，爰不予宣告沒收，附此敘明。
據上論斷，應依刑事訴訟法第273 條之1 第1 項、第299 條第1
項前段，刑法第28條、第56條、第320 條第1 項、第325 條第1
項、第339 條之2 第1 項、第55條、第47條、第51條第5 款，判
決如主文。
本案經檢察官戊○○到庭執行職務。
中    華    民    國    95    年    1     月    16    日
                  刑事第五庭    法  官  王  素  珍
以上正本證明與原本無異。
如不服本判決，應於判決收受後10日內，向本院提出上訴狀（須
附繕本）。
                                書記官  林  怡  君
中    華    民    國    95    年    1     月    16    日
附錄：本案論罪科刑法條全文
中華民國刑法第320條
(普通竊盜罪、竊佔罪)
意圖為自己或第三人不法之所有，而竊取他人之動產者，為竊盜
罪，處 5 年以下有期徒刑、拘役或 500 元以下罰金。
意圖為自己或第三人不法之利益，而竊佔他人之不動產者，依前
項之規定處斷。
前二項之未遂犯罰之。
中華民國刑法第325條
(普通搶奪罪)
意圖為自己或第三人不法之所有，而搶奪他人之動產者，處 6 月
以上 5 年以下有期徒刑。
因而致人於死者，處無期徒刑或 7 年以上有期徒刑，致重傷者，
處 3 年以上 10 年以下有期徒刑。
第 1 項之未遂犯罰之。


司法院資訊處製作；財團法人民間司法改革基金會備份。
